Gaming, Kartäuser (www.monasterium.net)
Gaming, Kartäuser (www.monasterium.net)
- GamingOCart 1449 IV 24, 24. April 1449 (1449-04-24); 1449_IV_24.1
  Hans Schönwaldner auf dem Dornreut, seine Frau Elisabeth und ihr Sohn Hans Prunster für sich und seine Geschwister verkaufen dem Michel, Sohn des Thoman im Oedlein, und seiner Frau das Gut Dornreut in der Pfarre Scheibbs, dem Pfarrer daselbst untertänig.
  Aussteller; Frau des Hans Schönwaldner auf dem Dornreut, Aussteller; Sohn des Hans Schönwaldner auf dem Dornreut und der Elisabeth, Aussteller; Scheibbs (GB SB)
- GamingOCart 1449 IV 24, 24. April 1449 (1449-04-24); 1449_IV_24.2
  Erasmus Volkrat verkauft dem Hans Patrer, Pfarrer zu Scheibbs, sein rechtes freies Eigen, das Gut, genannt auf dem Oed, das man jetzt das Tyemans-Lehen nennt, gelegen oberhalb des Hofes zu Görten in der Pfarre Scheibbs, mit 4 Schilling jährlicher Gülte.
- GamingOCart 1449 IV 24, 24. April 1449 (1449-04-24); 1449_IV_24
  Michel Steiner zu Herzogburg und seine Schwester Elisabeth, Frau des Hans des Kendlers in der Pfarre Ruprechtshofen, verzichten gegen eine Summe Geldes auf alle Erbansprüche auf das Gut zu Nieder-Gaming in der Pfarre Scheibbs, dem Pfarrer daselbst untertänig.
- GamingOCart 1449 VI 06, 6. Juni 1449 (1449-06-06); 1449_VI_06
  Lorenz, Sohn des Stephan, Bäckers zu Oberndorf, seine Schwester und sein Schwager verkaufen dem Hans Schneider und seiner Frau Margarethe ihr Haus zu Oberndorf, Herrschaft Gaming.
  Aussteller; Frau des Hans Schneider; Gaming, Kartause; Oberndorf an der Melk (GB SB)
- GamingOCart 1449 VI 23, 23. Juni 1449 (1449-06-23); 1449_VI_23
  Hans Vischer, Richter zu Wieselburg, und seine Frau, Jörg Wechdorn und seine Kinder verkaufen dem Kloster Gaming 2 Weingärten, genannt die Wechdorne zu Gollarn bei dem Dorf, von denen man jährlich den Herren von Losenstein in ihren Amthof zu Krummnußbaum 4 Pfenning zu Burgrecht dient.
  Aussteller; Gaming, Kartause; Gollarn (GB TU); Krummnußbaum (GB ME); Losenstein (GB Weyer); Wieselburg (GB SB)
- GamingOCart 1449 IX 01, 1. September 1449 (1449-09-01); 1449_IX_01
  Niklas Lukchner, Bürger zu Mödling, seine Frau Margarethe und ihre Schwester Barbara verkaufen dem Kloster Gaming ihren Weingarten zu Grimsing, genannt der Eckhartl, wovon man jährlich nach Gaming 5 Pfenning dient.
  Aussteller; Frau des Niklas Lukchner, Bürger zu Mödling, Aussteller; Schwester der Margarethe, Frau des Niklas Lukchner, Bürger zu Mödling, Aussteller; Gaming, Kartause; Grimsing (GB ME); Mödling (GB MD)
- GamingOCart 1450 VIII 09, 9. August 1450 (1450-08-09); 1450_VIII_09
  Georg auf der Ginning und seine Frau Christina verkaufen dem Mathes Schifer und seiner Frau ihr Gut auf der niederen Ginning in der Pfarre Scheibbs und der Pfarrkirche untertänig.
  Aussteller; Frau des Georg auf der Ginning, Aussteller; Scheibbs (GB SB)
- GamingOCart 1451 II 10, 10. Februar 1451 (1451-02-10); 1451_II_10
  Wolfgang Müller übergibt dem Kloster Gaming, dem er rückständige Zinsen schuldig war, seine Mühle zu Hippersdorf und empfängt heraus 10 Pfund Pfenning.
  Aussteller; Gaming, Kartause; Hippersdorf (GB Kirchberg am Wagram)
- GamingOCart 1451 VI 05, 5. Juni 1451 (1451-06-05); 1451_VI_05
  Kunigunde, Witwe des Hans Lobensyn, und die 2 Brüder ihres verstorbenen Mannes im Namen der minderjährigen Kinder geben dem Kloster Gaming, von dem derselbe Hans eine Schweig, genannt im Weitental, auf 10 Jahre in Bestand hatte, von denen erst 2 verflossen sind, diese Schweig auf, weil sie selbe nicht mehr bewirtschaften können.
- GamingOCart 1451 IX 29, 29. September 1451 (1451-09-29); 1451_IX_29
  Berthold Dachauer, Amtmann zu Scheibbs, und seine Söhne Wolfgang und Hans verkaufen dem Kloster Gaming ihre Äcker in der Au bei Scheibbs und 1 Viertel Wiesmad jenseits der Erlauf, und das Gut am Wirtllehen, beide Stücke demselben Kloster dienstbar.
  Aussteller; Sohn des Berthold Dachauer, Amtmann zu Scheibbs; Gaming, Kartause; Scheibbs (GB SB)
- GamingOCart 1451 XI 06, 6. November 1451 (1451-11-06); 1451_XI_06
  Kaufbrief über ein Baiern-Lehen auf der Stetten in der Pfarre Oberndorf.
  Oberndorf an der Melk (GB SB)
- GamingOCart 1452 I 10, 10. Jänner 1452 (1452-01-10); 1452_I_10
  Michel von Lechwitz erklärt für sich und als Bevollmächtigter seiner Frau, Tochter des Niklas Mair von Königstetten, daß sie hinsichtlich ihrer Ansprüche an den Mairhof zu Königstetten in der Pfarre Petzenkirchen von dem Kloster Gaming gänzlich befriedigt worden seien.
  Aussteller; Gaming, Kartause; Königstetten (Gde. Holzing, GB YB); Petzenkirchen (GB YB)
- GamingOCart 1452 I 29, 29. Jänner 1452 (1452-01-29); 1452_I_29
  Magdalena, Tochter des Berthold Dachauer, Amtmanns zu Scheibbs, und ihr Mann Wolfgang Pymisser, Pfleger zu Ernegg, verkaufen dem Kloster Gaming die Hofstatt in St. Georgen in der Leys in der Pfarre St. Leonhard unter der Herrschaft Mauerbach, der man in das Amt zu St. Leonhard im Forst jährlich 30 Pfenning dient, und 2 Wiesen.
  Aussteller; Mann der Magdalena, Tochter des Berthold Dachauer, Amtmanns zu Scheibbs, Aussteller; Ernegg (GB SB); Gaming, Kartause; Mauerbach, Kartause; Scheibbs (GB SB); St. Leonhard am Forst (GB Mank)
- GamingOCart 1452 IV 22, 22. April 1452 (1452-04-22); 1452_IV_22
  Tauschbrief zwischen Gaming und Erla über einige Lehen im Amte Ofenbach.
- GamingOCart 1452 V 25, 25. Mai 1452 (1452-05-25); 1452_V_25
  Leonhard Kalcher und seine Frau verkaufen der Elisabeth, Witwe des Wulfing, die Hofstatt im Schachen, dem Pfarrer zu Scheibbs untertänig, in der Pfarre Scheibbs.
- GamingOCart 1452 X 13, 13. Oktober 1452 (1452-10-13); 1452_X_13
  Hans und Georg, Söhne des Peter Schachner auf dem Schachen, verkaufen ihrem Vetter Christan Schachner und seiner Frau das Gut, genannt die Zaglau, in der Pfarre St. Leonhard, wovon man jährlich dem Pfarrer zu Scheibbs 3 Schilling 10 Pfenning gibt.
  Sohn des Peter Schachner auf dem Schachen, Aussteller; Vetter des Hans und Georg, Söhne des Peter Schachner auf dem Schachen; Scheibbs (GB SB); St. Leonhard am Forst (GB Mank)
- GamingOCart 1453 III 09, 9. März 1453 (1453-03-09); 1453_III_09
  Prior Nikolaus von Gaming vereinigt sich mit dem Georg Rabenest betreffend die Säge, die unten an der Mühle am Struden geschlagen ist, und hinsichtlich des Slifsteins und Slifhäusleins dafür, daß solange beide auf dem Platz wie jetzt stehen, die Hälfte des Dienstes dem Kloster und die Hälfte des Dienstes der Mühle zu kommen soll.
  Nikolaus III., Prior von Gaming (1451-1458); Gaming, Kartause
- GamingOCart 1453 III 12, 12. März 1453 (1453-03-12); 1453_III_12
  Hans Ortberger, Pfarrer zu Kirnberg, trifft mit Erlaubnis des Pankraz von Plankenstein, Vogtes und Lehensherr seiner Pfarrkirche, mit dem Kloster Gaming einen Gültentausch von 3 Pfund 5 Pfenning jährlicher Gülte beiderseits.
  Vogt und Lehensherr der Pfarrkirche zu Kirnberg; Gaming, Kartause; Kirnberg an der Mank (GB ME); Plankenstein (GB Mank)
- GamingOCart 1453 IV 11, 11. April 1453 (1453-04-11); 1453_IV_11
  Heinrich zu Edichenthal und sein Sohn Wolfgang, die den Oberhof in Edichenthal kaufsweise besessen und der Herrschaft Kloster Gaming Bürgen gesetzt hatten, daß dieser Hof stets baulich erhalten werden soll, übergeben diesen Bürgen nun diesen Hof, nachdem alles niedergebrannt ist, und sie sich außer Stand sehen, ihn wieder herzustellen, gegen eine Entschädigungssumme.
  Aussteller; Sohn des Heinrich zu Edichenthal; Edichenthal (R, Gde. Bergland, GB YB); Gaming, Kartause
- GamingOCart 1453 VII 25, 25. Juli 1453 (1453-07-25); 1453_VII_25
  Christan Schachner auf dem Schachen und seine Frau Barbara geben dem Kloster Gaming, von dem sie ein unbehaustes Gut, genannt die Erdpeunt, gekauft haben, in der Pfarre Ruprechtshofen, einen Revers, daß das Gut auf dem Schachen und die Erdpeunt künftig ein winziges Gut bilden sollen, wovon sie jährlich 1 Pfund Pfenning dienen wollen.
  Aussteller; Frau des Christan Schachner auf dem Schachen, Aussteller; Gaming, Kartause; Ruprechtshofen (GB Mank)
- GamingOCart 1453 VIII 22, 22. August 1453 (1453-08-22); 1453_VIII_22
  Ursula, Frau des Erhard Mistlbecker, Bürgers zu Wien, verkauft mit Erlaubnis des Bergmeisters des Herrn Wolfgang von Wallsee als Grundherr, dem Kloster Gaming ein Viertel Weingarten zu Ober-Kritzendorf, das jährlich 1/4 Wein zu Bergrecht und 1 Helbling zu Vogtrecht dient.
  Aussteller; Gaming, Kartause; Kritzendorf (GB KN); Wien
- GamingOCart 1453 IX 01, 1. September 1453 (1453-09-01); 1453_IX_01
  Berthold Dachauer, Amtmann zu Scheibbs, und seine beiden Söhne verkaufen dem Kloster Gaming ein Viertel Wiesmads in der Pfarre St. Leonhard, wovon man dem Kloster Gaming bisher als Grundrecht jährlich 4 Schilling Wiener Pfenning zahlte.
  Aussteller; Gaming, Kartause; Scheibbs (GB SB); St. Leonhard am Forst (GB Mank)
- GamingOCart 1453 IX 25, 25. September 1453 (1453-09-25); 1453_IX_25
  Berthold Dachauer, Amtmann zu Scheibbs, erklärt, daß, nachdem der Prior Nikolaus von Gaming eine Peunt, von der man dem Kloster bisher 4 Pfenning jährlich diente, zu freiem Eigen gemacht hat, wegen einer Stiftung, dieselben 4 Pfenning künftig von einem Krautgarten gezahlt werden sollen, auch sollen von seinem Haus zu Scheibbs künftig 19 Pfenning gezahlt werden, weil man ihm erlaubte, einen Laden auf die Straße heraus zu bauen.
  Aussteller; Nikolaus III., Prior von Gaming (1451-1458); Gaming, Kartause; Scheibbs (GB SB)
- GamingOCart 1453 X 20, 20. Oktober 1453 (1453-10-20); 1453_X_20
  Ursula, Frau des Erhard Mistlbecker, Bürger zu Wien, verkauft dem Kloster Gaming ihre 3/4 Weingarten zu Ober-Kritzendorf, wovon man dem Kloster als Grundherrschaft jährlich 10 Wiener Pfenning diente.
- GamingOCart 1453 XII 18, 18. Dezember 1453 (1453-12-18); 1453_XII_18
  Bernhard Senginger und seine Frau verkaufen dem Kloster Gaming 10 Pfenning jährlichen Grundzinses auf einem Weingarten zu Ober-Kritzendorf.
- GamingOCart 1454 II 10, 10. Februar 1454 (1454-02-10); 1454_II_10
  Die Brüder Niklas Ryemmer, Bürger zu Vilshofen, und Hans Ryemmer, verkaufen dem Görg Kramer, Bürger zu Pfarrkirchen, und seiner Frau ihr Gut zu Stolzenberg in der Pfarre Neuheim, im Rottleher Gericht, das ein Salmanseigen ist.
  Bruder des Hans Ryemmer, Aussteller; Bruder des Niklas Ryemmer, Bürger zu Vilshofen, Aussteller; Pfarrkirchen (abgek., in den Donauauen bei der Traisenmündung) (?)
- GamingOCart 1454 II 23, 23. Februar 1454 (1454-02-23); 1454_II_23
  Georg Greul, Rektor der St. Andreas Kapelle in dem Haus des Jörg Eckartsauer auf der Hochstraße zu Wien, bezeugt aus dem Grundbuch der besagten Kapelle, daß der Weingarten zu Penzing, wovon man jährlich 67 1/2 Pfenning Grunddienst und 6 Pfenning Vogtrecht dient, an den Meister Sigmund Phantzagel durch Erbschaft gekommen sei.
  Penzing, Wien 14
- GamingOCart 1454 III 02, 2. März 1454 (1454-03-02); 1454_III_02
  Wolfgang von Rohr übergibt und bestätigt um seines Seelenheils Willen dem Gotteshaus der Pfarre Scheibbs einen Zehent, den der Pfarrer Hans von Scheibbs von Kaspar Volkrat gekauft hat, der bisher ein Lehen des Wolfgang von Rohr war.
  Aussteller; Hans, Pfarrer von Scheibbs; Rohr (welches ?); Scheibbs (GB SB)
- GamingOCart 1454 V 20, 20. Mai 1454 (1454-05-20); 1454_V_20
  Kaiser Friedrich III. verspricht dem Kloster Gaming, dessen Amtleute und Güter in Donnersbach er in den jüngst verflossenen Kriegsläufen an sich gezogen und jetzt wieder abgetreten hat, dafür ihr Amt künftig nicht mehr an sich zu ziehen.
  Friedrich III., römisch-deutscher Kaiser, Aussteller; Donnersbach (GB Irdning); Gaming, Kartause; Wiener Neustadt; Wiener Neustadt (GB WN)
- GamingOCart 1454 VIII 09, 9. August 1454 (1454-08-09); 1454_VIII_09
  Martin Pschell, Pfleger zu Purgstall, Heinrich Ell, Sigmund Prunner, Pfleger zu Oberhausegg, und andere mehr machen einen Schiedspruch in den Streitigkeiten zwischen dem Kloster Lilienfeld und Gaming über einige Grenzen auf dem Prunstein und auf der Muem Alben und dem benachbarten Gebirge.
  Gaming, Kartause; Lilienfeld, Zisterzienserstift; Purgstall (GB SB)
- GamingOCart 1454 XI 05, 5. November 1454 (1454-11-05); 1454_XI_05
  Jörg Hager verkauft dem Kloster Gaming einen Hof am Petreichsberg und 2/3 Zehent auf selben, einen Hof im Zeilach in der Pfarre Ruprechtshofen, eine Hofstatt zu Gallbrunn in der Pfarre St. Leonhard, einen Hof zu Grub in der Pfarre Petzenkirchen, und ein Holz mit Grund, Mittal genannt.
  Aussteller; Gaming, Kartause; Petzenkirchen (GB YB); Ruprechtshofen (GB Mank); St. Leonhard am Forst (GB Mank); Wien
- GamingOCart 1454 XI 07, 7. November 1454 (1454-11-07); 1454_XI_07
  Christan Preuner, Spitalmeister des Bürgerspitals zu Wien vor dem Kärntner Tor, macht mit Erlaubnis des Niklas Teschler, Bürgermeisters und Stadtrates zu Wien, mit dem Prior Nikolaus von Gaming und seinem Konvent einen Tausch: das Spital übergibt dem Kloster 1 Eimer Wein Bergrecht und 1 Pfenning Vogtrecht jährlicher Gülte von seinem Weingarten zu Untersievering und das Kloster gibt dem Spital 1 Eimer Bergrecht und 1 Pfenning Vogtrecht jährlicher Gülte auf dem 1/2 Joch Weingarten des Wiener Bürgers Leonhard Lehenholzer zu Untersievering im Hackenberg.
  Bürger von Wien; Nikolaus III., Prior von Gaming (1451-1458); Gaming, Kartause; Sievering, Unter-, Wien 19; Wien
- GamingOCart 1454 XII 09, 9. Dezember 1454 (1454-12-09); 1454_XII_09
  Niklas Ryemner, Bürger zu Vilshofen, verkauft für sich und seinen Bruder Hans dem Georg Kramer, Bürger zu Pfarrkirchen, ihr Gut zu Stelzenberg in der Pfarre Thuchaim und Gericht Rottal, das ein Salmanisches Lehen vom Herzog Ludwig von Bayern ist.
  Aussteller; Bruder des Niklas Ryemner, Bürger zu Vilshofen; Ludwig, Herzog von Bayern; Pfarrkirchen (abgek., in den Donauauen bei der Traisenmündung) (?)
- GamingOCart 1455 I 08, 8. Jänner 1455 (1455-01-08); 1455_I_08
  Simon, Anna, Klara und Barbara, Kinder des Hans Helbling auf dem Schwarzenberg, und die Ehemänner verzichten zugunsten des Thomas in der Feyster und seiner Frau auf alle Ansprüche an das dem Kloster Gaming untertänige, in der Pfarre Scheibbs gelegene Gut in der Feyster und an einen Acker zwischen dem Gut im Winkel und den Äckern des Hans Gräslein, dem Pfarrer zu Scheibbs untertänig, gegen eine Geld-Entschädigung.
  Sohn des Hans Helbling auf dem Schwarzenberg, Aussteller; Tochter des Hans Helbling auf dem Schwarzenberg, Aussteller; Gaming, Kartause; Scheibbs (GB SB)
- GamingOCart 1455 IV 24, 24. April 1455 (1455-04-24); 1455_IV_24
  Niklas Lautterwein, Pfarrer zu Steinakirchen, macht mit dem Prior Nikolaus von Gaming einen Gütertausch: er gibt dem Kloster den zur Pfarrkirche Steinakirchen gehörigen ganzen Zehent im Dorf Brettl in der Pfarre Gresten und auf dem Hofe zu Hag, dafür gibt ihm das Kloster 6 Pfund 7 Schilling 19 Pfenning und 20 Eier jährlicher Gülte auf einigen Gütern und Gründen.
  Nikolaus III., Prior von Gaming (1451-1458); Brettl (Gde. Gaming, GB SB); Gaming, Kartause; Gresten (GB SB); Steinakirchen am Forst (GB SB)
- GamingOCart 1455 VII 04, 4. Juli 1455 (1455-07-04); 1455_VII_04
  Andre Giger, Komentur des Hauses St. Johann in der Kärntnerstraße, und die Konventbrüder daselbst treffen mit dem Kloster Gaming einen Gültentausch auf genannten Weingärten zu Untersievering.
  Aussteller; Gaming, Kartause; Malteserkirche und -kloster; Sievering, Unter-, Wien 19; Wien
- GamingOCart 1455 VIII 06, 6. August 1455 (1455-08-06); 1455_VIII_06.1
  Bischof Ulrich von Passau willigt ein, daß das Kloster Gaming mit dem Pfarrer zu Lunz einen Zehenttausch macht.
  Ulrich, Bischof von Passau, Aussteller; Gaming, Kartause; Lunz am See (GB SB); Passau, D; Wien
- GamingOCart 1455 VIII 06, 6. August 1455 (1455-08-06); 1455_VIII_06
  Bischof Ulrich von Passau bestätigt als Diözesan einen Gültentausch zwischen dem Kloster Gaming und dem Pfarrer von Steinakirchen: das Kloster tritt 6 Pfund 7 Schilling 19 Pfenning und 20 Eier jährlicher Gülte ab, und empfängt einige Zehente und Dienste in der Pfarre Gresten.
  Ulrich, Bischof von Passau, Aussteller; Gaming, Kartause; Gresten (GB SB); Passau, D; Steinakirchen am Forst (GB SB); Wien
- GamingOCart 1455 X 29, 29. Oktober 1455 (1455-10-29); 1455_X_29
  Bischof Ulrich von Passau verleiht dem Hans Petrer, Pfarrer zu Scheibbs, 2 Teile Zehent zu Schlegl, zu Gruben in der Klaus und in der Glashütten, bischöflich Passauischer Lehenschaft, die er vom Erhard Volkra gekauft hat.
  Ulrich, Bischof von Passau, Aussteller; Passau, D; Scheibbs (GB SB); Wien
- GamingOCart 1455 XI 26, 26. November 1455 (1455-11-26); 1455_XI_26
  Anna, Frau des Augustin Bäcker zu Oberndorf, und ihr Mann verkaufen dem Prior Nikolaus zu Gaming und seinem Konvent ein Achtel aus der Hofstatt, genannt die Pogner Hofstatt in der Pfarre Ruprechtshofen, Herrschaft Gaming.
  Aussteller; Nikolaus III., Prior von Gaming (1451-1458); Gaming, Kartause; Oberndorf an der Melk (GB SB); Ruprechtshofen (GB Mank)
- GamingOCart 1455 XII 10, 10. Dezember 1455 (1455-12-10); 1455_XII_10
  Thomas im Graben und seine Frau verkaufen dem Kloster Gaming ihre Wiese, die in das Gut Tannach gehört, unter dem Fursmaystl in der Pfarre St. Leonhard, Herrschaft Gaming.
- GamingOCart 1456 II 29, 29. Februar 1456 (1456-02-29); 1456_II_29
  Hans Guetzprot zu Scheibbs und sein Sohn Georg verkaufen dem Erhard Fuertler, ihrem Eidam und resp. Schwager, und seiner Frau die halbe Badstube zu Scheibbs und die halbe Badstube zu Oberndorf, die beide dem Kloster Gaming dienstbar sind.
  Aussteller; Schwiegersohn des Hans Guetzprot zu Scheibbs und Schwager des Georg; Sohn des Hans Guetzprot zu Scheibbs, Aussteller; Gaming, Kartause; Oberndorf an der Melk (GB SB); Scheibbs (GB SB)
- GamingOCart 1456 IV 24, 24. April 1456 (1456-04-24); 1456_IV_24.1
  Die Brüder Ulrich am Niederen Simhof und Andre am Oberen Simhof verkaufen dem Pfarrer zu Oberndorf und seinem Gotteshaus ihre 2 Teile Zehent auf einigen Gütern in der Pfarre Ruprechtshofen, wovon man dem Reinprecht von Wallsee jährlich 16 Pfenning Burgrecht gibt.
  Bruder des Andre am Oberen Simhof, Aussteller; Bruder des Ulrich am Niederen Simhof, Aussteller; Oberndorf an der Melk (GB SB); Ruprechtshofen (GB Mank)
- GamingOCart 1456 IV 24, 24. April 1456 (1456-04-24); 1456_IV_24
  Berthold Dachauer, Bürger zu Scheibbs, und seine beiden Söhne verkaufen dem Stephan dem Fleischhacker, Bürger zu Scheibbs, und seiner Frau ihre größere Peunt bei Scheibbs gelegen bei dem Poschenbach, wovon man dem Kloster Gaming jährlich 38 Pfenning der schwarzen Münze Burgrecht dient.
- GamingOCart 1457 III 03, 3. März 1457 (1457-03-03); 1457_III__03
  Hans Schuester auf dem Gaminger Hof in Pöchlarn und seine Frau verkaufen dem Kloster Gaming ihren Acker im Pöchlarner Feld am Berg, wovon man jährlich 4 1/2 Pfenning in den Regensburger Pfleghof zu Pöchlarn als Burgrecht dient.
  Aussteller; Gaming, Kartause; Pöchlarn (GB ME)
- GamingOCart 1457 IV 24, 24. April 1457 (1457-04-24); 1457_IV_24
  Stephan Kraph, Bürger zu Melk, und seine Frau verkaufen dem Kloster Gaming ihren Weingarten zu Grinzing, wovon man demselben Kloster bisher jährlich 12 Pfenning zu Burgrecht in den Gaminger Hof zu Grinzing diente.
  Aussteller; Gaming, Kartause; Grinzing, Wien 19; Melk (GB ME)
- GamingOCart 1457 V 12, 12. Mai 1457 (1457-05-12); 1457_V_12
  Peter Gaubitz in Zwerbach verkauft dem Kloster Gaming die halbe Mühle zu Oberndorf in der Pfarre daselbst, die demselben Kloster dienstbar ist.
- GamingOCart 1457 V 25, 24. Mai 1457 (1457-05-24); 1457_V_25
  Prior Nikolaus zu Gaming und der Konvent tauschen mit dem Pfarrer zu Scheibbs und der Maria Magdalena-Zeche der Pfarrkirche daselbst und der ganzen Gemeinde einen Häuser-Tausch zu Scheibbs.
  Nikolaus III., Prior von Gaming (1451-1458); Scheibbs (GB SB)
- GamingOCart 1457 V 25, 25. Mai 1457 (1457-05-25); 1457_V_25.1
  Kaspar zu Ruprechtshofen und sein Sohn Niklas Fleischhacker von Neumarkt und seine anderen minderjährigen Söhne verzichten gegen eine Entschädigungssumme auf ihre Ansprüche an die dem Kloster Gaming untertänige Mühle zu Oberndorf.
  Aussteller; Sohn des Kaspar zu Ruprechtshofen, Aussteller; Gaming, Kartause; Neumarkt an der Ybbs (GB YB); Oberndorf an der Melk (GB SB); Ruprechtshofen (GB Mank)
- GamingOCart 1457 V 25, 25. Mai 1457 (1457-05-25); 1457_V_25.2
  Hans Patrer, Pfarrer zu Scheibbs, Berthold Dachauer, Bürger und Zechmeister der Maria Magdalena-Zeche der Pfarrkirche daselbst, machen im Namen der ganzen Pfarrgemeinde zu Scheibbs mit dem Kloster Gaming einen Häuser- und Gartentausch.
  Gaming, Kartause; Scheibbs (GB SB)
- GamingOCart 1457 IX 01, 1. September 1457 (1457-09-01); 1457_IX_01
  Die Kartause Gaming verkauft ihrem Holden Jakob Slaperharter einige Gründe und Wälder in der Pfarre Gaming zu dem Gut auf der Füppelleithen, so daß alles zusammen ein Amt bleibt, von welchem ein jährlicher Grunddienst von 2 Pfund Pfennig zu entrichten ist.
  Gaming (GB SB); Gaming, Kartause, Aussteller
- GamingOCart 1457 XI 11, 11. November 1457 (1457-11-11); 1457_XI_11
  Berthold Dachauer zu Scheibbs, Vormund der minderjährigen Söhne des Zacharias Scharner, und Stephan und Erhard Mettorfer zu Diepoldsdorf verkaufen dem Kloster Gaming alle Gerechtsame auf den Scharner Hof, genannt im Groisbach in der Pfarre Purgstall, um 131 Pfund Pfenning.
  Aussteller; Stephan Mettorfer zu Diepoldsdorf; Gaming, Kartause; Purgstall (GB SB); Scheibbs (GB SB)
- GamingOCart 1457 XII 09, 9. Dezember 1457 (1457-12-09); 1457_XII_09
  Katharina, Witwe des Erhard Räblein, Koch zu Gaming, und ihre Kinder verkaufen dem Erhard Häcklein zu Gaming ihr dem Kloster Gaming untertäniges Haus daselbst.
- GamingOCart 1457 XII 20, 20. Dezember 1457 (1457-12-20); 1457_XII_20
  Ursula, Frau des Erhard Mistlbecker, Bürger zu Wien, verkauft dem Kloster Gaming 1/2 Joch Weingarten am Näsberg im Mitterberg, wovon man dem Stift Klosterneuburg jährlich 5/4 Wein Bergrecht und 3 Wiener Helbling Vogtrecht dient.
  Gaming, Kartause; Klosterneuburg, Augustiner Chorherrenstift; Wien
- GamingOCart 1458 I 08, 8. Jänner 1458 (1458-01-08); 1458_I_08
  Hans Plank, Bürger zu Scheibbs, und die Kinder seiner Schwester verkaufen dem Kloster Gaming ihre Ansprüche auf den dem Kloster untertänigen Hof genannt in Groisbach in der Pfarre Purgstall.
  Aussteller; Gaming, Kartause; Purgstall (GB SB); Scheibbs (GB SB)
- GamingOCart 1458 II 05, 5. Februar 1458 (1458-02-05); 1458_II_05
  Hans Wagner auf dem Hof zu Görten und sein Vetter Peter Zimmermann zu Gaming verzichten gegen eine Entschädigung auf alle Ansprüche, insbesondere auf den Hof in Schachen, dem Gotteshause zu Scheibbs untertänig, zu Gunsten ihrer Schwägerin Elisabeth, Witwe des Thomas auf dem Schachen.
  Aussteller; Schwägerin des Hans Wagner auf dem Hof zu Görten und des Peter Zimmermann zu Gaming; Vetter des Hans Wagner auf dem Hof zu Görten, Aussteller; Gaming (GB SB); Scheibbs (GB SB)
- GamingOCart 1458 IV 07, 7. April 1458 (1458-04-07); 1458_IV_07
  Hieronymus Plank verzichtet auf alle vermeintlichen Ansprüche an dem Hof in Groisbach in der Pfarre Purgstall, worauf er eigentlich keine Gerechtigkeit hat, wofür ihm aber der Prior von Gaming eine Summe Geldes aus Güte gegeben hat.
  Aussteller; Blasius, Prior von Gaming (1542-1568); Gaming, Kartause; Purgstall (GB SB)
- GamingOCart 1458 V 16, 16. Mai 1458 (1458-05-16); 1458_V_16
  Katharina, Witwe des Jörg Liebpeck im Schlapperhart, indiet den Gläubigern ihres Mannes das Gut im Schlapperhart in der Pfarre Gaming und dem Kloster Gaming untertänig.
- GamingOCart 1458 VIII 15, 15. August 1458 (1458-08-15); 1458_VIII_15.1
  Prior Nikolaus von Gaming und sein Konvent überlassen im Namen ihres Konventbruders Sigmund Phantzagel dem Konrad Pfundmaschen, Bürger von Wien, auf Lebenszeit des Bruders Sigmund sein ererbtes Leibgeding auf einem Haus, Garten und Teich zu Perchtoldsdorf und 7 Rechel Weingärten im Kadoltsberg und auf 2 halben Hofstätten, Weingärten vor dem Kärntnertor, gegen eine jährliche Abgabe von 3 1/2 Pfund Pfenning.
  Konventbruder in Gaming; Nikolaus III., Prior von Gaming (1451-1458), Aussteller; Perchtoldsdorf (GB MD)
- GamingOCart 1458 VIII 15, 15. August 1458 (1458-08-15); 1458_VIII_15